ACORDAO-COMPLETO-2532664

ACÓRDÃO DE RELAÇÃO

ACÓRDÃO DE RELAÇÃO 2616/2022 ATA 14/2022 - PRIMEIRA CÂMARA

Acórdão 2616/2022-TCU-Primeira Câmara
	VISTO e relacionado este processo, relativo ao ato de admissão de Gabriela Alves Paparati emitido pela Caixa Econômica Federal e submetido a este Tribunal para fins de registro.
	Considerando que as análises empreendidas na fase de instrução revelam uma irregularidade caracterizada pela efetiva contratação da interessada após a expiração do prazo improrrogável do concurso público (junho de 2016) , regido pelos Editais 001/2014/NM e 001/2014/NS;
	considerando que a admissão em tela foi promovida por força de ordem judicial, proferida pela 25ª Vara do Trabalho de Belo Horizonte/MG no Processo Trabalhista PJe 0011539-20.2016.5.03.0025 e, posteriormente, confirmada pelo TRT da 3ª Região;
	considerando, contudo, que esta decisão ainda não é definitiva, estando atualmente em trâmite agravo de instrumento em recurso de revista no TST contra a referida sentença;
	considerando que os atos de admissão emitidos nessas circunstâncias devem ser considerados ilegais, com negativa de registro, sem prejuízo de que a relação contratual seja mantida enquanto permanecer válida a decisão judicial, conforme o entendimento extraído do Acórdão 1106/2020-TCU-Plenário e a pacificada jurisprudência sobre o tema desta Corte;
considerando que este Tribunal, por meio do Acórdão 1414/2021-TCU-Plenário (relator: Ministro Walton Alencar Rodrigues) , fixou entendimento no sentido da possibilidade de apreciação de ato sujeito a registro mediante relação, na forma do art. 143, inciso II, do Regimento Interno do TCU, nas hipóteses em que a ilegalidade do ato decorra exclusivamente de questão jurídica de solução já pacificada na jurisprudência desta Corte de Contas;
considerando que o ato ora examinado deu entrada no TCU há menos de cinco anos; e
considerando, por fim, os pareceres convergentes da Secretaria de Fiscalização de Integridade de Atos e Pagamentos de Pessoal e de Benefícios Sociais (Sefip) e do Ministério Público junto a este Tribunal.
ACORDAM os Ministros o Tribunal de Contas da União, reunidos em Sessão da 1ª Câmara, com fundamento nos arts. 1º, inciso V, e 39, inciso I, da Lei 8.443/1992 c/c o art. 260, § 1º, do Regimento Interno, em considerar ilegal a admissão de Gabriela Alves Paparati, negando registro ao ato correspondente e expedir as determinações contidas no item 1.7, abaixo:
1. Processo TC-Processo 004.841/2022-0 (ATOS DE ADMISSÃO) 
	1.1. Interessada: Gabriela Alves Paparati (XXX.725.366-XX) 
	1.2. Unidade: Caixa Econômica Federal
	1.3. Relator: Ministro Jorge Oliveira
	1.4. Representante do Ministério Público: Procuradora-Geral Cristina Machado da Costa e Silva
	1.5. Unidade Técnica: Secretaria de Fiscalização de Integridade de Atos e Pagamentos de Pessoal e de Benefícios Sociais (Sefip) 
	1.6. Representação legal: não há
	1.7. Determinar à Caixa Econômica Federal que: 
1.7.1. acompanhe os desdobramentos do Agravo de Instrumento em Recurso de Revista, atualmente em trâmite no TST (Processo 11539-20.2016.5.03.0025) , e adote as medidas pertinentes em caso de desconstituição da sentença original;
	1.7.2. encaminhe cópia desta deliberação à interessada.

Primeira Câmara

Caixa Econômica Federal

JORGE OLIVEIRA

não há

ATOS DE ADMISSÃO (ADS)